臺灣新北地方法院板橋簡易庭小額民事判決
110年度板小字第3240號
原      告  白純蘭  
被      告  陳偉家  
訴訟代理人  杜邦蒂  
上列當事人間請求損害賠償事件，本院於民國110年12月3日言詞
辯論終結，判決如下：
    主      文
原告之訴駁回。
訴訟費用新臺幣1,000元由原告負擔。
    事實及理由
一、原告主張：兩造於民國109年7月24日就門牌號碼新北市○○
    區○○街00○0號3樓房屋（下稱系爭房屋）簽訂房屋買賣契
    約，被告於109年7月30日搬離系爭房屋，原告經半年整理房
    屋，於110年4月1日入住，工程行於110年4月10日向原告收
    取有關配合政府污水下水道工程，樓上2、3樓因早期小部分
    加蓋外推，因安全考量需補強之施工費用。被告於出售系爭
    房屋前已知悉新北市政府下水道工程，卻故意未告知原告，
    致原告需負擔工程款。為此，爰依民法第360條規定，請求
    被告賠償施工費用新臺幣（下同）37,500元等語。並聲明：
    被告應給付原告37,500元。
二、被告則以：自108年起，系爭房屋周邊主要幹道陸續進行污
    水道工程；兩造於109年9月30日完成系爭房屋買賣交屋程序
    ，原告自看屋起至合約完成皆清楚了解屋況，包含房屋物件
    早年施作過陽台外推；兩造簽訂之不動產買賣合約清楚載明
    ：本買賣標的如有未依法申請增（加）建之建物、定著物或
    工作物亦包括在買賣範圍內，買方充分認知該範圍有被拆除
    或其他危險，並願於交屋後承擔一切風險，被告於出售系爭
    房屋與原告前，不知道系爭房屋配合政府污水下水道工程需
    補強施工等語，資為抗辯。並聲明：㈠原告之訴駁回。㈡如受
    不利之判決，願供擔保請准宣告免為執行。
三、法院之判斷：
  ㈠按買賣之物，缺少出賣人所保證之品質者，買受人得不解除
    契約或請求減少價金，而請求不履行之損害賠償；出賣人故
    意不告知物之瑕疵者亦同，民法第360條定有明文。次按當
    事人主張有利於己之事實者，就其事實有舉證之責任，民事
    訴訟法第277條前段定有明文。又民事訴訟如係由原告主張
    權利者，應先由原告負舉證之責，若原告先不能舉證，以證
    實自己主張之事實為真實，則被告就其抗辯事實即令不能舉
    證，或其所舉證據尚有疵累，亦應駁回原告之請求（最高法
    院17年上字第917號判例意旨參照）。原告主張於109年7月2
    4日向被告購買系爭房屋，系爭房屋嗣為配合政府污水下水
    道工程而需支付陽台外推補強之施工費用37,500元等情，業
    據提出不動產買賣契約書、新北市政府違章建築拆除大隊違
    章建築認定通知書、違章建築勘查紀錄表及估價單為證，且
    為被告所不爭執，首堪認定屬實。至原告主張被告於出售系
    爭房屋前，明知系爭房屋需配合政府污水下水道工程，且為
    配合政府污水下水道工程需支付陽台外推補強施工費用，卻
    故意未告知原告系爭房屋存有前開瑕疵，致其受有支付工程
    補強費37,500元之損失，然為被告所否認，並以前詞置辯，
    揆諸前開說明，原告自應就被告就系爭房屋存有前開瑕疵，
    被告故意不告知原告系爭房屋有前開瑕疵等節，負舉證之責
    。
  ㈡原告雖主張系爭房屋需配合政府污水下水道工程且需支付陽
    台外推補強施工費用而有瑕疵，然觀諸兩造簽訂之不動產買
    賣契約書第1條約定：「本買賣範圍包括共有部分之持分在
    內，房屋現況包括水電、門窗及固定設備等設施(房屋現況
    含增、加建部分由買、賣雙方自行確認)，賣方於交屋時應
    維持原狀交屋。但另有約定者，從其約定。本買賣標的如有
    未依法申請增(加)建之建物、定著物或工作物亦包括在買賣
    範圍內，買方充分認知該範圍有被拆除或其他危險，並願於
    交屋後承擔一切責任。」，另佐以原告於110年5月13日傳送
    ：「當初你先生有說後陽台那邊有點違建出去，我還有確認
    過是否會有問題，他說應該沒問題，因為樓下也一起做的，
    也是早期做的」等訊息予被告，可見原告於買受系爭房屋時
    業已知悉系爭房屋有陽台外推之情形，依系爭契約第1條約
    定，系爭房屋增建陽台所生拆除或其他危險，自應由原告負
    擔，則原告主張系爭房屋需配合政府污水下水道工程暨系爭
    房屋陽台外推部分需進行補強工程係屬瑕疵，已難認採。況
    觀之原告提出之內政部營建署施工通告單、社團法人新北市
    土木技師公會函，至多亦僅能證明被告於出售系爭房屋前，
    知悉前開污水下水道工程之進行，然不足以證明被告明知系
    爭房屋為配合政府污水下水道工程，陽台外推部分尚需進行
    補強工程，則原告主張被告故意不告知此情，致其受有支付
    前開補強工程施工費用之損害，並依民法第360條規定，請
    求被告給付前開補強工程施工費用37,500元，即屬無據。
四、綜上所述，原告依民法第360條規定，請求被告給付37,500
    元，為無理由，應予駁回。
五、本件事證已臻明確，兩造其餘之攻擊防禦方法及所提證據，
    於判決結果不生影響，爰不一一論列，併此敘明。
六、本件係適用小額訴訟程序所為原告敗訴之判決，爰依職權確
    定訴訟費用額為原告已繳納之第一審裁判費1,000元，由原
    告負擔。
中　　華　　民　　國　　111 　年　　1 　　月　　7 　　日
                  臺灣新北地方法院板橋簡易庭
                            法  官  施函妤
以上為正本係照原本作成。
如不服本判決，應於送達後20日內，向本院提出上訴狀並表明上
訴理由，如於本判決宣示後送達前提起上訴者，應於判決送達後
20日內補提上訴理由書（須附繕本）。
中　　華　　民　　國　　111 　年　　1 　　月　　8 　　日
                            書記官  吳昌穆
附錄：
一、民事訴訟法第436條之24第2項：
    對於小額程序之第一審裁判上訴或抗告，非以其違背法令為
    理由，不得為之。
二、民事訴訟法第436條之25：
    上訴狀內應記載上訴理由，表明下列各款事項：
    (一)原判決所違背之法令及其具體內容。
    (二)依訴訟資料可認為原判決有違背法令之具體事實。
三、民事訴訟法第471條第1項：（依同法第436條之32第2項規定
    於小額事件之上訴程序準用之）
    上訴狀內未表明上訴理由者，上訴人應於提起上訴後二十日
    內，提出理由書於原第二審法院；未提出者，毋庸命其補正
    ，由原第二審法院以裁定駁回之。